臺灣高雄地方法院交通事件裁定　　　　　　　　　　　九十年度交聲字第五一七號
　　原處分機關　高雄巿交通事件裁決所
　　異　議　人　甲○○
右列異議人因違反道路交通管理處罰條例案件，對於高雄市交通事件裁決所民國九十
一年二月二十七日所為之處分（原處分：高市交裁字第裁三二—Ｂ00000000
號），聲明異議，本院裁定如左：
    主  文
異議駁回。
    理  由
一、本件異議意旨略以：異議人甲○○於九十年十月二十六日接獲高雄市政府警察局
    小港分局警備隊所逕行舉發之交通違規通知單上，載明異議人所有之車牌號碼Ｘ
    ＩＺ—四ＯＯ號機車，有於九十年十月七日十三時五十分許，在高雄縣高鳳路有
    機車駕駛人未戴安全帽及經警鳴笛攔檢不停，不服稽查而逃逸等違規事項，嗣經
    高雄巿交通事件裁決所裁處罰鍰新台幣（下同）六千五百元，惟異議人及該部機
    車於案發當時，均在家中並未出門，異議人並無前述違規行為，且經異議人查詢
    有一部與其車牌號碼相近似之機車ＸＬＺ—四ＯＯ號，係經報失竊之車輛，故也
    許是警察看錯車牌而開單，爰依法聲明異議等語。
二、經查，本件異議人所有前揭機車，確有於右揭時地，有機車駕駛人未戴安全帽及
    經警鳴笛攔檢不停不服稽查而逃逸等違規之事實，業據證人即舉發之警員黃賢華
    於本院審理中證述：「當天我與隊長二人在高鳳路進行路檢，我有看到一個騎Ｘ
    ＬＺ—四ＯＯ號機車之人有前述違規事項，他未戴安全帽，是大約二十幾歲的成
    年男性，我記下車牌後就逕行舉發。」等語屬實，是證人黃賢華雖無法認定機車
    駕駛人是否即為異議人，然已明確證述該部違規機車之車牌號碼確實係ＸＬＺ—
    四ＯＯ號，且經本院調閱異議人所有前揭機車之車籍資料，該部機車係光陽牌，
    顏色為銀綠色，此正與卷附之高雄市政府警察局舉發違反道路交通管理事件通知
    單（高市警刑字第Ｂ00000000號）記載違規車輛係「光陽、銀綠色」等
    特徵相符，況證人黃賢華與異議人素不相識，自無設詞虛構之理，故證人黃賢華
    前揭證詞，應屬可採，異議人前述機車有右揭時地違規之事實，應可認定。雖異
    議人另舉出證人杜美蓮以證明異議人及其所有前揭機車於案發時並未外出，惟經
    本院訊問證人杜美蓮當日情形，其證稱：「我當天大約是一點半到異議人家裡找
    異議人母親聊天，我有看到異議人在家裡照顧小孩子，而異議人家裡有三、四台
    機車，重型機車二、三台，輕型一台，我不知道重型機車的車牌英文部分及顏色
    ，不過我知道異議人的車牌後面號碼是四ＯＯ號，顏色是淺藍色。」等語，是可
    知，證人杜美蓮僅知悉異議人所有機車車牌號碼阿拉伯數字部分係四ＯＯ號，其
    並無法明確說出異議人完整之機車車牌號碼，且其所述之顏色與異議人機車之顏
    色應為銀綠色之事實亦不相符，故其前揭證詞與事實並不相符，容有瑕疵，自難
    採信，另異議人雖又辯稱：有一部ＸＬＺ—四ＯＯ號機車，係經報失竊之車輛，
    也許是警察看錯車牌云云，惟證人黃賢華已明確證稱確係異議人之機車違規，且
    此僅為異議人個人主觀臆測之詞，自不足採信。綜上所述，異議人所有前揭ＸＬ
    Ｚ—四ＯＯ號機車，確有於右接時地違規之事實，足可認定，雖異議人抗辯其本
    人並未違規，然異議人並未能依法告知真正違規之駕駛人姓名及身份資料，是依
    違反道路交通管理事件統一裁罰標準及處理細則第二十四條規定，應處罰機車所
    有人即異議人，故本案原處分機關依道路交通管理處罰條例第三十一條第六項及
    第六十條第一項規定，裁處異議人罰鍰六千五百元，並無不合，異議人之異議為
    無理由，應予駁回。
據上論斷，應依道路交通案件處理法第十九條，裁定如主文。
中      華      民      國      九十一      年      四    月    二十二  日
                                        台灣高雄地方法院交通法庭
                                                法  官   呂  憲  雄
右正本證明與原本無異。
如不服本裁定，應於裁定送達後五日內，向本院提出抗告狀。
                                                書記官   許  麗  珠
中      華      民      國      九十一      年      四    月    二十四  日
